---
title: "talk08 练习与作业"
documentclass: ctexart
output:
  rticles::ctex:
    fig_caption: yes
    number_sections: yes
    toc: true
    toc_depth: 2
  word_document: default
  html_document:
    df_print: paged
knit: (
  function(inputFile, encoding) { 

    pSubTitle <- 'talk08-homework'

    rmarkdown::render( 
      input       = inputFile, 
      encoding    = encoding, 
      params      = list(sub_title = pSubTitle),      
      output_file = pSubTitle) })
---

## 练习和作业说明

将相关代码填写入以 \`\`\`{r} \`\`\` 标志的代码框中，运行并看到正确的结果；

完成后，用工具栏里的"Knit"按键生成PDF文档；

**将PDF文档**改为：**`姓名-学号-talk08作业.pdf`**，并提交到老师指定的平台/钉群。

## talk08 内容回顾

* for loop
* ``` apply ``` functions 
* ``` dplyr ``` 的本质是 遍历 
* ``` map ``` functions in ```purrr ``` package 
* 遍历 与 并行计算

## 练习与作业：用户验证

请运行以下命令，验证你的用户名。

**如你当前用户名不能体现你的真实姓名，请改为拼音后再运行本作业！**

```{r}
Sys.info()[["user"]]
Sys.getenv("HOME")
```

## 练习与作业1：loop 初步

------------------------------------------------------------------------

###   **`loop`练习 （部分内容来自 r-exercises.com 网站）**

1. 写一个循环，计算从1到7的平方并打印 `print`；
2. 取`iris`的列名，计算每个列名的长度，并打印为下面的格式： `Sepal.Length (12)`；
3. 写一个`while`循环，每次用 `rnorm`取一个随机数字并打印，直到取到的数字大于1；
4. 写一个循环，计算Fibonacci序列的值超过1百万所需的循环数；注：Fibonacci 序列的规则为：`0, 1, 1, 2, 3, 5, 8, 13, 21 ... `;

```{r echo=TRUE, message=FALSE, warning=FALSE}
## 代码写这里，并运行；
library("tidyverse")
library(reshape2)
```
```{r}
## 代码写这里，并运行；
# 1. 写一个循环，计算从1到7的平方并打印 print；
for (i in 1:7) {
  print(i^2)
}
# 2. 取iris的列名，计算每个列名的长度，并打印为下面的格式： Sepal.Length (12)；
for (i in colnames(iris)) {
  print(paste(i, "(Length: ", nchar(i), ")", sep = ""))
}
# 3. 写一个while循环，每次用 rnorm取一个随机数字并打印，直到取到的数字大于1；
while (TRUE) {
  x <- rnorm(1)
  print(x)
  if (x > 1) {
    break
  }
}
# 4. 写一个循环，计算Fibonacci序列的值超过1百万所需的循环数

x <- 0
y <- 1
i <- 0
while (TRUE) {
  z <- x + y
  x <- y
  y <- z
  i <- i + 1
  if (z > 1000000) {
    break
  }
}
print(i)
```


## 练习与作业2：loop进阶，系统和其它函数

------------------------------------------------------------------------

###   **生成一个数字`matrix`，并做练习**

生成一个 100 x 100 的数字 `matrix`：

1. 行、列平均，用`rowMeans`, `colMeans`函数；
2. 行、列平均，用 `apply` 函数
3. 行、列总和，用`rowSums`, `colSums` 函数；
4. 行、列总和，用 `apply` 函数
5. 使用自定义函数，同时计算：
   * 行平均、总和、 sd 
   * 列平均、总和、 sd 

```{r}
## 代码写这里，并运行；
# 生成一个 100 x 100 的数字 matrix：
x <- matrix(rnorm(10000), nrow = 100, ncol = 100)
message("1. 行、列平均，用rowMeans, colMeans函数；")
rowMeans(x) %>% head(5)
colMeans(x) %>% head(5)
message("2. 行、列平均，用 apply 函数")
apply(x, 1, mean) %>% head(5)
apply(x, 2, mean) %>% head(5)
message("3. 行、列总和，用rowSums, colSums 函数；")
rowSums(x) %>% head(5)
colSums(x) %>% head(5)
message("4. 行、列总和，用 apply 函数")
apply(x, 1, sum) %>% head(5)
apply(x, 2, sum) %>% head(5)
message("5. 使用自定义函数，同时计算 行平均、总和、 sd")
myfun <- function(x) {
  c(mean = mean(x), sum = sum(x), sd = sd(x))
}
apply(x, 1, myfun)[, 1:5]

message("5. 使用自定义函数，同时计算 列平均、总和、 sd ")
apply(x, 2, myfun)[, 1:5]

```

------------------------------------------------------------------------

###   **用```mtcars```进行练习**

用`tapply`练习：

1. 用 **汽缸数**  分组， 计算 **油耗** 的 **平均值** ；
2. 用 **汽缸数**  分组， 计算 **wt** 的 **平均值** ；

用 `dplyr` 的函数实现上述计算


```{r}
## 代码写这里，并运行；
# 用tapply练习：
message("1. tapply 用汽缸数分组， 计算油耗的平均值")
tapply(mtcars$mpg, mtcars$cyl, mean)
message("1. tapply 用汽缸数分组， 计算 wt 的平均值")
tapply(mtcars$wt, mtcars$cyl, mean)

message("3. dplyr 用汽缸数分组， 计算油耗的平均值")
mtcars %>%
  group_by(cyl) %>%
  summarise(mean_mpg = mean(mpg))
message("3. dplyr 用汽缸数分组， 计算 wt 的平均值")
mtcars %>%
  group_by(cyl) %>%
  summarise(mean_wt = mean(wt))

```

------------------------------------------------------------------------

###   **练习`lapply`和`sapply`**

1. 分别用 `lapply`和`sapply` 计算下面`list`里每个成员 `vector`的长度：

` list( a = 1:10, b = letters[1:5], c = LETTERS[1:8] ) `;

2. 分别用 `lapply`和`sapply` 计算 `mtcars` 每列的平均值；

```{r}
## 代码写这里，并运行；
# 1. 分别用 lapply和sapply 计算下面list里每个成员 vector的长度：
x <- list(a = 1:10, b = letters[1:5], c = LETTERS[1:8])
message("1. 用 lapply 计算 list 里每个成员的长度")
lapply(x, length)
message("2. 用 sapply 计算 list 里每个成员的长度")
sapply(x, length)

# 2. 分别用 lapply和sapply 计算 mtcars 每列的平均值；
message("3. 用 lapply 计算 mtcars 每列的平均值")
lapply(mtcars, mean)
message("4. 用 sapply 计算 mtcars 每列的平均值")
sapply(mtcars, mean)

```


## 练习与作业3：loop进阶，`purr`包的函数

------------------------------------------------------------------------

###   **`map`初步**

生成一个变量：

```
df <- tibble(
  a = rnorm(10),
  b = rnorm(10),
  c = rnorm(10),
  d = rnorm(10)
)
```

用 `map` 计算：

* 列 平均值、总和和中值


```{r}
## 代码写这里，并运行；
df <- tibble(a = rnorm(10), b = rnorm(10), c = rnorm(10), d = rnorm(10))
# 用 map 计算：列 平均值、总和和中值
message("列平均值")
df %>% map_dbl(mean)
message("列总和")
df %>% map_dbl(sum)
message("列中值")
df %>% map_dbl(median)

```

------------------------------------------------------------------------

###   **`map`进阶**

用 `map` 配合 `purr` 包中其它函数，用 `mtcars` ：

为每一个 **汽缸数** 计算 燃油效率`mpg`与重量`wt`的相关性（Pearson correlation），得到 p 值和 correlation coefficient 值。


```{r}
## 代码写这里，并运行；

df1 <- mtcars %>%
  split(.$cyl) %>%
  map_dbl(~ cor.test(.$mpg, .$wt)$p.value)
df2 <- mtcars %>%
  split(.$cyl) %>%
  map_dbl(~ cor.test(.$mpg, .$wt)$estimate)
data.frame(df1, df2) %>%
  rownames_to_column(var = "cyl") %>% 
  rename(correlation = df2, pValue = df1)


```
------------------------------------------------------------------------

###   **`keep`和`discard`**

1. 保留 `iris` 中有 `factor` 的列，并打印前10行；
2. 去掉 `iris` 中有 `factor` 的列，并打印前10行；


```{r}
## 代码写这里，并运行；
message("保留 iris 中有 factor 的列，并打印前10行")
iris %>% keep(is.factor) %>% head(10)
message("去掉 iris 中有 factor 的列，并打印前10行")
iris %>% discard(is.factor) %>% head(10)


```
------------------------------------------------------------------------

###   **用`reduce`**

用 `reduce` 得到以下三个vector中共有的数字：

```
c(1, 3, 5, 6, 10),
  c(1, 2, 3, 7, 8, 10),
  c(1, 2, 3, 4, 8, 9, 10)
```

```{r}
## 代码写这里，并运行；
x <- list(c(1, 3, 5, 6, 10), c(1, 2, 3, 7, 8, 10), c(1, 2, 3, 4, 8, 9, 10))
reduce(x, intersect)

```

------------------------------------------------------------------------

###   **运行以下代码，观察得到的结果，并用`tidyverse`包中的 `spread` 等函数实现类似的结果**

```
dfs <- list(
  age = tibble(name = "John", age = 30),
  sex = tibble(name = c("John", "Mary"), sex = c("M", "F")),
  trt = tibble(name = "Mary", treatment = "A")
);

dfs %>% reduce(full_join);
```
```{r}
## 代码写这里，并运行；
dfs <- list(
  age = tibble(name = "John", age = 30),
  sex = tibble(name = c("John", "Mary"), sex = c("M", "F")),
  trt = tibble(name = "Mary", treatment = "A")
)
dfs %>% reduce(full_join)

melt(dfs[[1]], id.vars = "name") %>%
  rbind(melt(dfs[[2]], id.vars = "name")) %>%
  rbind(melt(dfs[[3]], id.vars = "name")) %>%
  spread(key = variable, value = value)

```



```

## 练习与作业4：并行计算

------------------------------------------------------------------------

###   **安装相关包，成功运行以下代码，观察得到的结果，并回答问题**

```
* parallel
* foreach
* iterators
```

```{r}
library(parallel)
library(foreach)
library(iterators)

## 检测有多少个 CPU --
(cpus <- parallel::detectCores())

## 创建一个 data.frame 
d <- data.frame(x = 1:10000, y = rnorm(10000))

## make a cluster --
cl <- makeCluster(cpus - 1)

## 分配任务 ...
res <- foreach(row = iter(d, by = "row")) %dopar% {
  return(row$x * row$y)
}

## 注意在最后关闭创建的 cluster
stopCluster(cl)

summary(unlist(res))
```

**问**：你的系统有多少个CPU？此次任务使用了多少个？
**答**：用代码打印出相应的数字即可：

```{r}
## 代码写这里，并运行；
message("我的系统有", cpus, "个CPU")
message("此次任务使用了", cpus - 1, "个CPU")

```